Inventaris van het archief van het Nederlands Bibliotheek- en Lectuurcentrum (NBLC), (1900) 1972-1993 (1997)
Nationaal Archief, Den Haag
- Bestuur van het NBLC, II
  - Beleidsinstellingen, II.2
    - Notulen van vergaderingen van de Werkgroep Educatief Werk Bibliotheken en zijn voorgangers, met bijlagen., 1976-1991; 250-252, 1537; 3 pakken en 1 omslag
      - Beleidscommissie Schoolmediatheken, 1976-1987, 250, 1537
        - 1976-1982, 250
        - 1983-1987, 1537
      - Beleidscommissie Educatief Werk Bibliotheken, 1987-1988, 251; 1 omslag
      - Werkgroep Educatief Werk Bibliotheken, 1988-1991, 252
    - Stukken betreffende de Beleidscommissie Centrale Dienstverlening., 1982-1988; 272-274, 254-256; 5 pakken en 1 omslag
      - Notulen van vergaderingen. 1982-1988, 272-255
        - 1982-1983 mei, 272
        - 1983 nov.-1984 aug., 273
        - 1984 dec.-1985, 274
        - 1986-1987 mei, 254
        - 1987 sept.-1988, 255
      - Correspondentie, 1982-1987, 256; 1 omslag
  - Commissies, ingesteld door het NBLC-bestuur, II.3
    - Stukken betreffende de Commissie Centrale Dienstverlening., 1969-1986; 264; 1 pak
    - Stukken betreffende de Commissie Kontributieregeling NBLC., 1972-1977; 268; 1 omslag
    - Stukken betreffende de Kommissie Bibliotheeksystemen., 1972-1980; 265; 1 omslag
    - Stukken betreffende de Kommissie Struktuur NBLC., 1972-1981; 262; 1 pak
    - Stukken betreffende de Commissie Redactie Handboek Openbare Bibliotheken., 1972-1981; 280; 1 pak
    - Stukken betreffende de Commissie Taakanalyse., 1972-1985; 260, 1324; 2 pakken
      - Notulen van vergaderingen van de commissie, met bijlagen, 1972-1985, 260
      - Voostellen voor functiebeschrijvingen van medewerkers van openbare bibliotheken, 1977, 1324
    - Stukken betreffende de Congreskommissie., 1973-1974; 284; 1 pak
      Betreft het jaarlijkse bibliotheekcongres van NVB en NBLC.
    - Stukken betreffende de Kommissie Bureau Boek en Jeugd., 1973-1976; 277; 1 pak
    - Stukken betreffende de Sub-commissie Herziening Bibliotheekwet, de Beraadsgroep Structuur en Wettelijk Kader Bibliobussen en de Beraadsgroep Netwerken., 1973-1981; 275-276; 2 pakken
      - 1973-1979, 275
      - 1980-1981, 276
    - Stukken betreffende de Kommissie Prognose '85., 1974-1981; 267; 1 pak
    - Stukken betreffende de Kommissie Democratisch Funktioneren., 1975-1980; 261; 1 pak
    - Stukken betreffende de Adviescommissie Bibliotheekwet., 1975-1987; 258, 454-456, 624, 1315; 6 pakken
      - Stukken betreffende de door de Advieskommissie Bibliotheekwet gecoördineerde discussie over de Algemene Maatregelen van Bestuur behorende bij de Wet op het Openbare Bibliotheekwerk, 1975-1977, 1315
      - Notulen van vergaderingen, met bijlagen. 1980-1986, 624, 454-456
        - 1980-1982, 624
        - 1983-1984, 454
        - 1985, 455
        - 1986, 456
      - Correspondentie, met bijlagen, 1982-1987, 258
    - Stukken betreffende de Kommissie Vrouwenwerk in Openbare Bibliotheken., 1976-1982; 279-278; 2 pakken
      - Loopbaanverschillen tussen vrouwen en mannen in de openbare bibliotheek, rapport van deze commissie, met bijlagen, 1976-1981, 279
      - Notulen van vergaderingen, met bijlagen, 1977-1982, 278
    - Stukken betreffende de Commissie Problemen rondom de Wet., 1976-1987; 259; 1 omslag
    - Stukken betreffende de Kommissie Boeken voor Geestelijk Gehandicapten., 1977-1980; 290; 1 omslag
      Zie ook lijstnr. 296.
    - Stukken betreffende de Kommissie Normen Documentatiewerk., 1978; 282; 3 stukken
    - Stukken betreffende de Kommissie Normen Audiovisuele Materialen (AVM)., 1978-1979; 283; 1 omslag
    - Stukken betreffende de Kommissie Bibliotheekwerk voor Buitenlandse Werknemers., 1978-1979; 288; 1 omslag
    - Stukken betreffende de Kommissie Koördinatie Normering en notulen van vergaderingen van de Beraadsgroep Richtlijnen Normering Afdeling Volwassenen., 1978-1982; 289; 1 omslag
    - Stukken betreffende de Kommissie Uniformering Statistische Gegevens., 1978-1989; 285; 1 omslag
    - Stukken betreffende de Kommissie Vrijwilligers in de Openbare Bibliotheek., 1979-1981; 286; 1 omslag
    - Stukken betreffende de Kommissie Bescherming Privacy., 1979-1981; 281; 1 omslag
    - Stukken betreffende de Struktuurkommissie NBLC., 1984-1988; 263,1256; 2 pakken
      Zie ook lijstnr. 27.
      - 1984-1986, 263
      - 1987-1988, 1256
    - Stukken betreffende de Ad-hoc Commissie Openbaar Bibliotheekwerk voor Jongeren., 1988-1989; 315; 1 omslag
    - Stukken betreffende de Commissie Beroepsprofiel en Vakbekwaamheidseisen., 1991; 287; 1 omslag
  - Werkgroepen, ingesteld door het NBLC-bestuur, II.4
    - Werkgroepen ter begeleiding van de stafmedewerkers Directie, II.4.1
      - Stukken betreffende de Werkgroep "De Gemeenschappelijke Bibliotheek"., 1972-1973; 292; 1 pak
      - Stukken betreffende de Werkgroep Public Relations, opvolger van de Werkgroep Publiciteit., 1972-1985; 291; 1 pak
      - Stukken betreffende de Werkgroep Leenrecht, met bijlagen., 1974-1993; 1661; 1 omslag
      - Stukken betreffende de Werkgroep Bind- en Reparatiewerk., 1976-1981; 295; 1 pak
      - Stukken betreffende de Informele Overleggroep Personeelswerk, opvolger van het Overleg Personeelsfunctionarissen., 1978-1979; 293; 1 omslag
        Zie ook lijstnr. 294.
      - Stukken betreffende de Werkgroep Personeelswerk., 1979-1989; 294; 1 pak
      - Stukken betreffende de Werkgroep Makkelijk Lezen, opvolger van de Kommissie Boeken voor Geestelijk Gehandicapten., 1980-1993; 296; 1 omslag
        Zie ook lijstnrs. 290 en 971.
      - Stukken betreffende de Werkgroep Bibliotheekvoorziening Immigranten, opvolger van de Werkgroep Bibliotheekwerk voor Buitenlanders., 1980-1993; 297; 1 omslag
      - Stukken betreffende de Werkgroep Uitbesteed Werk/CDV., 1983; 298; 1 omslag
    - Werkgroepen ter begeleiding van medewerkers van de Dienst Algemene Bibliotheekzaken, II.4.2
      - Stukken betreffende de Werkgroep Bibliobussen., 1970-1985; 302-304; 2 pakken en 1 omslag
        - 1970-1978, 302
        - Wetsartikelen, 1971-1979, 304; 1 omslag
        - 1979-1985, 303
      - Stukken betreffende de Werkgroep Bibliotheekbouw en Werkgroep Bibliotheekinrichting, 1972-1977; 299; 1 omslag
      - Stukken betreffende de Werkgroep Bibliotheekbouw en -inrichting, opvolger van de Werkgroep bibliotheekbouw en Werkgroep Bibliotheekinrichting., 1977-1986; 300-301; 1 pak en 1 omslag
        - 1977-1980, 300; 1 pak
        - 1981-1986, 301
      - Stukken betreffende de Werkgroep Bibliotheekonderzoek., 1972-1987; 305-307; 3 pakken
        - 1972-1975, 305
        - Enquêtes, 1974-1978, 307
        - 1976-1987, 306
      - Stukken betreffende de Beraadsgroep Meetpunten., 1981; 1659; 1 stuk
    - Werkgroepen ter begeleiding van de medewerkers van de Dienst Boek en Jeugd, II.4.3
      - Stukken betreffende de Werkgroep Kinderboekenweek en Leesprogramma., 1972-1991; 309; 1 pak
      - Stukken betreffende de Werkgroep Monografieën., 1978-1980; 310; 1 omslag
      - Stukken betreffende de Werkgroep Redactieraad gids Boek en jeugd., 1978-1987; 312; 1 omslag
      - Stukken betreffende de Werkgroep Boek en Jeugd., 1978-1989; 308; 1 omslag
      - Stukken betreffende de Werkgroep Redactie En nu over jeugdliteratuur., 1978-1991; 311; 1 pak
      - Stukken betreffende de Werkgroep Buiten het Boekje., 1979-1980; 1688; 1 omslag
      - Stukken betreffende de Werkgroep Vakliteratuur Boek en Jeugd., 1980-1984; 1689; 1 omslag
      - Stukken betreffende de Werkgroep Leesbevordering Jeugd., 1986-1989; 313; 1 omslag
      - Stukken betreffende de Werkgroep Redactie Themalijsten Verhalende Jeugdboeken., 1988; 314; 1 omslag
    - Werkgroepen ter begeleiding van de medewerkers van de Dienst Schoolmediatheken en van de Dienst Audiovisuele Media, II.4.4
      - Stukken betreffende de Werkgroep Schoolbibliotheken., 1972-1976; 317; 1 pak
      - Stukken betreffende de Werkgroep Redactiekommissie Katalogusmateriaal voor het Onderwijs., 1973-1975; 319; 1 omslag
      - Stukken betreffende de Begeleidingsgroep Methodisch Onderzoek naar het Funktioneren van de Openbare Bibliotheek als Mediatheek., 1973-1981; 326; 1 pak
      - Stukken betreffende de Werkgroep Audiovisuele Informatie, opvolger van de Werkgroep Audiovisuele Media., 1973-1993; 324; 1 pak
      - Stukken betreffende de Werkgroep Redactiecommissie Onderwijsrecensies., 1974-1992; 320; 1 pak
      - Stukken betreffende de Werkgroep Redactie De Schoolmediatheek., 1975-1991; 318; 1 pak
      - Stukken betreffende de Werkgroep Muziek, opvolger van de Werkgroep Grammofoonplateninformatiedienst., 1975-1993; 325; 1 pak
      - Stukken betreffende de Werkgroep Redactie Recensies Audiovisuele Media (AVM)., 1979-1983; 316; 1 omslag
      - Stukken betreffende de Werkgroep Redactie Selectie aanschafinformatie voortgezet onderwijs., 1980-1990; 322; 1 omslag
      - Stukken betreffende de Werkgroep Mikrovormen en Beraadsgroep Infomedia., 1981-1983; 327; 1 omslag
      - Stukken betreffende de Werkgroep Volwasseneneducatie., 1984-1987; 323; 1 omslag
      - Stukken betreffende de Werkgroep Saneringsadviezen Jeugdstudie., 1988-1990; 321; 1 omslag
    - Werkgroepen ter begeleiding van de medewekers van de Dienst Scholing en Communicatie, II.4.5
      - Stukken betreffende de Werkgroep Bijscholing en Vorming., 1972-1977; 328; 1 pak
      - Stukken betreffende de Werkgroep Boek en Bibliotheek., 1972-1988; 331; 1 pak
      - Stukken betreffende de Werkgroep Uitgeversfonds., 1974-1978; 334; 1 omslag
        Zie ook lijstnrs. 405 en 652-663.
      - Stukken betreffende de Werkgroep Openbare Bibliotheek Sociaal-Kultureel Werk., 1975-1979; 332; 1 omslag
      - Stukken betreffende de Werkgroep Deskundigheidsbevordering., 1977-1994; 329-330, 1276-1275; 4 pakken
        Deze werkgroep werd 1 februari 1994 opgeheven.
        - 1977-1981, 329
        - 1981-1985, 330
        - 1986-1988, 1276
        - 1989-1994, 1275
      - Stukken betreffende de Werkgroep Sociaal-Kultureel en Edukatief Werk., 1978-1983; 333; 1 omslag
    - Werkgroepen ter begeleiding van medewerkers Lektuurinformatiedienst (LID) en Dienst Lektuurvoorlichting Volwassen (LVV), II.4.6
      - Stukken betreffende de Subwerkgroepen Titelbeschrijven, 1970-1991; 352-351; 1 pak en 1 omslag
        - Subsubwerkgroep Titelbeschrijven Geluidsdragers Muziek, opvolger van de Subsubwerkgroep Catalogusmateriaal Grammofoonplateninformatie en de Subsubwerkgroep Titelbeschrijven Grammofoonplaten, 1970-1986, 352
          Zie ook lijstnr. 325.
        - Subwerkgroep titelbeschrijven, 1974-1991, 351; 1 pak
      - Stukken betreffende de Subwerkgroepen Classificatie., 1970-1993; 347-349, 356; 5 pakken en 2 omslagen
        - Subwerkgroep Klassificatie Jeugd-SISO, opvolger van de Klassificatiekommissie Jeugd-SISO, 1970-1982, 347
        - Subwerkgroep Classificatie SISO, opvolger van de Classificatiecommissie. 1972-1993, 343-346, 356; 4 pakken
          - 1972-1978, 343
          - 1979-1983, 344
          - 1984-1985, 356
          - 1986-1989, 345
          - 1990-1993, 346
        - Subwerkgroep SISO-muziek, opvolger van de Sub-subwerkgroep Klassificatie Grammofoonplaten, 1974-1986, 348; 1 omslag
        - Ad-hoc Commissie SISO, 1993, 349; 1 omslag
      - Stukken betreffende de Subwerkgroep Trefwoorden., 1972-1991; 353-357; 4 pakken
        - 1972-1977, 353
        - 1978, 354
        - 1979-1983, 355
        - 1984-1991, 357
      - Stukken betreffende de Werkgroep Coördinatie Cataloguswerk (COCA)., 1972-1993; 338-342; 5 pakken
        - 1972-1975, 338
        - 1976-1978, 342
        - 1979-1983, 339
        - 1984-1988, 340
        - 1989-1993, 341
      - Stukken betreffende de redactie van de Lezerskrant., 1973-1981; 362-361; 2 omslagen
        - Redaktiecommissie Lezerskrant, 1973-1977, 362
        - Redaktieraad Lezerskrant, 1975-1981, 361
      - Stukken betreffende de Subwerkgroep Annoteren., 1974-1976; 257; 1 omslag
      - Stukken betreffende de Subsubwerkgroep Trefwoorden voor Jeugd- en Schoolbibliotheek., 1975-1983; 358; 1 pak
      - Stukken betreffende de Werkgroep Eerste Leesboekjes., 1977-1983; 363; 1 omslag
      - Stukken betreffende de Redaktie Refleks., 1977-1983; 364; 1 omslag
      - Stukken betreffende de Beraadsgroep Groepswoordencatalogus ad hoc., 1977-1984; 359; 1 pak
      - Stukken betreffende de Werkgroep Redactie LÉ6 en Responsgroep LÉ6., 1978-1983; 337; 1 omslag
        Zie ook lijstnr. 1074.
      - Stukken betreffende de Subwerkgroep Automatisering Catalogus., 1978, 1988; 350; 1 omslag
      - Stukken betreffende de Werkgroep Redaktie Themalijsten Verhalende Jeugdboeken., 1979-1986; 360; 1 omslag
      - Stukken betreffende de Werkgroep Lectuurvoorlichting Volwassenen., 1982-1987; 365; 1 omslag
      - Stukken betreffende de Werkgroep Lectuurinformatie., 1982-1993; 335-336; 2 pakken
        - 1982-1988, 335
        - 1989-1993, 336
    - Werkgroepen ter begeleiding van de medewerkers van de Dienst Documentatie, II.4.7
      - Stukken betreffende de Werkgroep Documentatie., 1973-1984; 366-367; 2 pakken
        - 1973-1977, 366
        - 1978-1984, 367
      - Stukken betreffende de Werkgroep Redaktie Knipselkranten, voorheen genaamd Werkgroep Redaktie Documentatiemappen., 1976-1984; 368; 1 omslag
      - Stukken betreffende de Werkgroep Documentaire Informatiekunde., 1984-1992; 369; 1 omslag
        Voortgekomen uit een fusie van de Werkgroepen Documentatie en Redaktie Knipselkranten.
    - Werkgroepen ter begeleiding van de medewerkers van de Dienst Automatisering, II.4.8
      - Stukken betreffende de Werkgroep Koördinatie Automatisering, opvolger van de Werkgroep Automatisering/Mechanisering., 1972-1986; 371-372; 2 pakken
        Zie ook lijstnr. 1029.
        - 1972-1982, 371
        - 1983-1986, 372
      - Stukken betreffende de Stuurgroep Automatisering Openbare Bibliotheken (SAOB) en zijn Sub-kommissie Toepasbaarheidsonderzoek., 1974-1979; 370; 1 omslag
      - Stukken betreffende de Werkgroep Viewdata., 1979-1983; 373; 1 omslag
      - Stukken betreffende het Landelijk Project Catalogusautomatisering (LAPKAT)., 1979-1983; 374-376; 2 omslagen en 1 pak
        - Stuurgroep LAPKAT, opvolger van de Werkgroep Minicatalogus, 1979-1983, 374; 1 pak
        - LAPKAT-onlinegroep, 1981-1982, 376
        - Projektgroep LAPKAT, 1981-1983, 375
      - Stukken betreffende de Werkgroep Bestanden., 1987-1988; 377; 1 pak
    - Werkgroepen ter begeleiding van de medewerkers van de Dienst Administratie, II.4.9
      - Stukken betreffende de Werkgroep Administratieve Organisatie., 1974-1987; 378; 1 pak
      - Stukken betreffende de Subwerkgroep Financiële Aministratie., 1977-1982; 380; 1 omslag
      - Stukken betreffende de Subwerkgroep Lenersadministartie., 1977-1982; 381; 1 omslag
      - Stukken betreffende de Subwerkgroep Salarisadministratie., 1977-1985; 379; 1 omslag
  - NBLC-bureau, II.5
    - Interne structuur, II.5.1
      - Stukken betreffende de organisatie van het NBLC en van het NBLC-bureau., 1972-1990; 383; 1 omslag
      - Stukken betreffende de personeelsformatie., 1972-1993; 384; 1 pak
      - Stukken betreffende vacatures., 1973-1985; 385; 1 omslag
      - Stukken betreffende de Subwerkgroep Automatisering Muziek (intern)., 1982-1990; 386; 1 omslag
    - Huisvesting, II.5.2
      Zie ook lijstnrs. 460 en 674.
      - Stukken betreffende het gebouw van het NBLC-bureau aan de Bezuidenhoutseweg te Den Haag, met stukken inzake de plannen voor nieuwe huisvesting., 1956-1976; 387; 1 pak
      - Stukken betreffende het gebouw van het NBLC-bureau aan de Taco Scheltemastraat te Den Haag, met stukken inzake de plannen voor nieuwe huisvesting., 1974-1993; 388; 1 pak
    - Beleidsoverleg, II.5.3
      - Notulen van vergaderingen van het Beleidsoverleg tussen directie, hoofden van dienst, stafmedewerkers en leden van de OR, met notulen van gecombineerde vergaderingen van het Beleidsoverleg en het Bureau-overleg., 1976-1993; 390-394; 5 pakken
        - 1976-1979, 390
        - 1980-1983, 391
        - 1984-1986, 392
        - 1987-1989, 393
        - 1990-1993, 394
    - Bureau-overleg, II.5.4
      - Notulen van vergaderingen van het Bureau-overleg tussen hoofden van dienst, stafmedewerkers en directie, met notulen van gecombineerde vergaderingen van het Bureau-overleg en het Beleidsoverleg., 1978-1993; 395-399; 5 pakken
        - 1978-1983, 395
        - 1984-1988, 396
        - 1989-1991, 397
        - 1992 jan.-1992 sept., 398
        - 1992 okt.-1993, 399
    - Project-, kern-, werk- en stuurgroepen en commissies, II.5.5
      Projectgroepen lijstnrs. 403-743 vielen organisatorisch onder de Sector Centrale Dienstverlening en de Projectgroep lijstnrs. 407-409 onder de Sector Verenigingszaken.
      - Stukken betreffende de Stuurgroep Beleidsontwikkeling Automatisering Openbare Bibliotheken., 1978-1987; 415; 1 omslag
      - Stukken betreffende de Projektgroep Bibliotheekbouw en -Inrichting., 1979-1981; 1240, 402; 1 omslag en 1 pak
        - Overzichten van materialen te behoeve van de inrichting van bibliotheken,1979-1980, 1240; 1 pak
        - Notulen van vergaderingen, met bijlage, 1979-1981, 402
      - Stukken betreffende de Projektgroep Audiovisuele Middelen., 1979-1981; 403; 1 omslag
      - Stukken betreffende de Projektgroep Titelbeschrijven., 1979-1981; 406; 1 omslag
      - Stukken betreffende de Projektgroep Trefwoorden., 1979-1987; 404; 1 omslag
      - Stukken betreffende de Projektgroep Uitgeversfonds., 1980-1981; 405; 1 omslag
        Zie ook lijstnrs. 334 en 652-663.
      - Stukken betreffende de Projektgroep Bibliotheekwerk voor Groepen., 1980-1981; 400; 1 omslag
      - Stukken betreffende de Projektgroep Redactie Periodieken., 1980-1981; 401; 1 omslag
      - Stukken betreffende de Projektgroep Wetszaken., 1980-1982; 412; 1 omslag
      - Stukken betreffende de Kerngroep Beleidsontwikkeling Openbare Bibliotheken., 1984, 1986; 410; 1 omslag
      - Stukken betreffende de Werkgroep Ergonomie., 1984-1988; 413; 1 pak
      - Stukken betreffende de Projectgroep Beleidsontwikkeling Openbare Bibliotheken., 1984-1989; 407-409; 3 pakken
        - 1984-1985, 407
        - 1986-1987, 408
        - 1988-1989, 409
      - Stukken betreffende de Projectgroep Samenwerking Brinkman - Lectuur Informatie Dienst (LID) van het NBLC., 1986 en 1988; 743; 1 omslag
        Betreft Brinkman's cumulatieve catalogus van boeken. Zie ook lijstnr. 420.
      - Stukken betreffende het Projectteam Provinciale Netwerkondersteuning., 1987; 411; 1 stuk
      - Stukken betreffende de Projectgroep Thesauri., 1988-1989; 416; 1 omslag
      - Stukken betreffende de Inschalingscommissie., 1989; 414; 1 stuk
    - Overleggroepen ad hoc, II.5.6
      - Stukken betreffende de Bouwcommissie., 1977-1978; 417; 1 omslag
      - Stukken betreffende de Stuurgroep Samenwerking KB (Koninklijke Bibliotheek), PICA (Stichting Centrum voor Bibliotheekautomatisering) en NBLC., 1980-1983; 418; 1 omslag
      - Stukken betreffende de Kommissie Funktiewaardering., 1980-1986; 419; 1 omslag
      - Stukken betreffende de Stuurgroep samenwerking Lectuurinformatie Dienst (LID) - Brinkman., 1985-1988; 420; 1 omslag
        Zie ook lijstnr. 743.
      - Stukken betreffende het Organisatiecomité Online Informatie Konferenties Nederland., 1986-1993; 422; 1 omslag
      - Stukken betreffende de Overleggroep Besturen van de Sectie Jeugdbibliotheekwerk en de Werkgroep Educatief Werk Bibliotheken., 1988-1989; 421; 1 omslag
      - Stukken betreffende het Proefproject Alternatieve Plaatsing., 1988-1991; 425; 1 omslag
      - Stukken betreffende het Coördinerend Comité Online Konferenties., 1989-1990; 423; 1 omslag
        Zie ook lijstnrs. 1546-1552.
      - Stukken betreffende het Muziekoverleg NBLC., 1989-1990; 424; 1 omslag
      - Stukken betreffende de Werkgroep Milieuzorg., 1991; 426; 1 omslag
      - Stukken betreffende de Werkgroep Databeheer., 1992-1993; 427; 1 omslag
    - Brainstormdagen, II.5.7
      - Stukken betreffende brainstormdagen voor leidinggevenden en niet-leidinggevenden., 1978-1989; 428; 1 omslag
- Bureau, III
  - Directie, III.1
  - Algemeen, III.1.1
    - Stukken betreffende de reorganisatie van het NBLC en de fusie met de Landelijke Bibliotheekcentrale., 1982-1990; 429; 1 omslag
    - Verslagen van het directie-overleg, met bijlagen., 1982-1993; 430-438, 382; 10 pakken
      - 1982-1987, 430
      - 1988-1989, 382
      - 1990 jan.-1990 mei, 431
      - 1990 juni-1990 dec., 432
      - 1991 jan.-1991 juni, 433
      - 1991 aug.-1991 dec., 434
      - 1992 jan.-1992 apr., 435
      - 1992 mei-1992 dec., 436
      - 1993 jan.-1993 apr., 437
      - 1993 mei-1993 dec., 438
    - Correspondentie, genummerd vanaf 1993 1-747, met agenda en verdere bijlagen., 1992-1994; 463-468; 6 pakken
      - 1992, 463
      - 1993 jan.-1993 febr., nrs. 1-114, 464
      - 1993 mrt.-1993 16 apr., nrs. 115-232, 465
      - 1993 19 apr.-1993 1 juli, nrs. 233-374, 466
      - 1993 5 juni-1993 17 sept., nrs. 375-529, 467
      - 1993 20 sept.-1994 3 jan., nrs. 530-747, 468
    - Uitgaande brieven, kopieën, met bijlagen., 1990-1993; 469-470; 2 pakken
      - 1990-1992, 469
      - 1993, 470
    - Activiteiten, III.1.2
      - Stukken betreffende diverse activiteiten van de directie op het gebied van de dienstverlening en belangenbehartiging van het NBLC en op het gebied van de samenwerking met openbare bibliotheken in Nederland en in het buitenland., 1972-1990; 439; 1 pak
      - Interne activiteitenplannen., 1978-1992; 440-441; 2 pakken
        - 1978-1985, 440
        - 1986-1992, 441
    - Rapportages, III.1.3
      - Maandrapportages van de directie en diensten van het NBLC te behoeve van het Bureau-overleg., 1975-1976; 442; 1 pak
      - Stukken betreffende exploitatie-overzichten en maandrapportages., 1977-1989; 443; 1 omslag
      - Kwartaalrapportages, met cumulatieve jaaroverzichten., 1987-1992; 444-448; 5 pakken
        - 1987-1988, 444
        - 1989, 445
        - 1990, 446
        - 1991, 447
        - 1992, 448
      - "Centrale gegevens", kwartaaloverzichten van inkomsten en uitgaven van het NBLC., 1990-1993; 449-450; 2 pakken
        - 1990-1991, 449
        - 1992-1993, 450
    - Nota's, III.1.4
      - Nota's van de directie., 1972-1990; 453; 1 omslag
      - Contouren NBLC nieuwe stijl, nota van Looten de Sonnaville bv organisatie- adviseurs., 1992; 1626; 1 stuk
    - Operatie Sneeuwuil, III.1.5
      - "Operatie Sneeuwuil", stukken betreffende de reorganisatie van het NBLC., 1987-1993; 460-457; 4 pakken
        - Rapport inzake de positie van de Landelijke Bibliotheek Centrale en rapporten betreffende de herhuisvesting en de reorganisatie van het NBLC, 1987-1993, 460
          Zie ook lijstnrs. 387-388 en 674.
        - Notulen van vergaderingen van het "sneeuwuiloverleg", met bijlagen, 1992-1993, 457
        - Verzamelde stukken te behoeve van dit overleg, genummerd 1-182 en ongenummerd. 1992-1993, 458-459
          - 1-84 en zonder nummer, 458
          - 85-182, 459
    - Contacten, III.1.6
      - Binnenlandse contacten, III.1.6.1
        - Stukken betreffende diverse interne en externe contacten., 1973-1993; 475; 1 pak
        - Contacten met de overheid, III.1.6.1.1
          - Stukken betreffende het ministerie van Welzijn, Volksgezondheid en Cultuur (WVC), opvolger van het ministerie van Cultuur, Recreatie en Maatschappelijk werk, (CRM) en de Rijksinspectie voor het Openbare Bibliotheekwerk (RIOB)., 1972-1994; 471-472, 474; 3 pakken
            - Ministerie van CRM en de RIOB, 1972-1982, 471
            - Ministerie van WVC. 1982-1994, 472-474
              Zie ook lijstnr. 481.
              - 1982-1986, 472
              - 1987-1994, 474
          - Stukken betreffende de Vereniging van Nederlandse Gemeenten (VNG)., 1973-1986; 479; 1 omslag
          - Stukken betreffende de Rijksvoorlichtingsdienst (RVD) en Postbus 51., 1973-1987; 477; 1 omslag